臺灣高等法院花蓮分院刑事判決　　　　 95年度上訴字第338號
上　訴　人　臺灣臺東地方法院檢察署檢察官
上　訴　人
即　被　告　戊○○
被　　　告　丁○○
上　訴　人
即　被　告　乙○○
共　　　同
指定辯護人　李文平律師
上訴人因被告強盜等案件，不服臺灣臺東地方法院中華民國95年
11月30日95年度重訴字第4號第一審判決（起訴案號：臺灣臺東
地方法院檢察署95年度偵字第632號），提起上訴，本院判決如
下：
    主  文
原判決關於戊○○、丁○○、乙○○共同加重強盜部分及戊○○
定應執行刑部分，均撤銷。
戊○○共同意圖為自己不法之所有，結夥三人以上攜帶兇器，以
強暴至使不能抗拒，而取他人之物，累犯，處有期徒刑拾年捌月
，褫奪公權柒年，扣案如原判決附表壹、貳所示之物均沒收。
丁○○、乙○○共同意圖為自己不法之所有，結夥三人以上攜帶
兇器，以強暴至使不能抗拒，而取他人之物，丁○○處有期徒刑
拾年，褫奪公權伍年；乙○○處有期徒刑柒年，褫奪公權貳年；
扣案如原判決附表壹、貳所示之物均沒收。
    事實及理由
一、原判決判處被告戊○○未經許可持有可發射子彈具有殺傷力
    之槍彈罪刑部分，被告戊○○於本院準備程序時已聲明槍彈
    部分不上訴，是該部分之判決已經確定。被告戊○○於96年
    3月27日復具狀對該部分提起上訴，已逾上訴期間，不合法
    律上之程式，應予駁回。
二、本案經本院審理結果，認第一審判決關於上訴部分除量刑之
    刑度部分外，認事用法均無不法，爰引用第一審判決書關於
    上訴部分所載除量刑刑度以外部分之事實、證據及理由如附
    件所示。
三、檢察官上訴意旨雖以：被害人丙○○當時蹲坐在空間狹小之
    保全車內，四肢緊靠身體主要部位，被告丁○○縱使近距離
    朝丙○○之四肢瞄準，亦極可能射中身體重要部位或穿透四
    肢進入身體重要部位，在其連續開3槍之情況下，亦有可能
    傷及腿動脈等器官而造成大量失血死亡，而戊○○係本件持
    槍強盜案之首謀，足見戊○○與丁○○殺人之不確定故意等
    語。惟丁○○於被害人丙○○蹲坐在空間狹小之保全車內近
    距離之情況下，本可輕易地對丙○○之身體重要部位瞄準射
    擊，卻僅對其右腳及右手臂瞄準射擊，足見其本意僅在阻止
    被害人丙○○反抗其強盜而已，初無殺人之犯意，尚難以其
    可能射中身體重要部位或穿透四肢進入身體重要部位或可能
    傷及腿動脈等器官而造成大量失血死亡，而謂首謀之戊○○
    與丁○○必具有殺人之不確定故意。
四、按科刑時應以行為人之責任為基礎，並審酌一切情狀為科刑
    輕重之標準，刑法第57條定有明文。查被告3人於本院審理
    期間，已與被害人丙○○、甲○○成立訴訟上和解，願意連
    帶給付被害人新台幣120萬元，被害人丙○○亦具狀請求給
    予被告3人從輕量處之機會，有本院96年度附民字第5號和解
    筆錄及丙○○聲請狀在卷可憑。檢察官上訴雖無理由，惟原
    審未及審酌上述情狀，仍應撤銷改判。爰就原判決關於戊○○、丁○○、乙○○共同加重強盜部分及戊○○定應執行刑
    部分撤銷，改判如主文所示之刑。
據上論斷，應依刑事訴訟法第369條第1項前段、第364條、第299
條第1項前段、第373條，槍砲彈藥刀械管制條例第8條第4項、第
12 條第4項，刑法第11條前段、第2條第1項，修正前刑法第28條
、第56條、第330條第1項、第320條第1項、第47條、第55條、第
38 條第1項第1款、第2款、第37條第2項，罰金罰鍰提高標準條
例第1條前段，判決如主文。
本案經檢察官己○○到庭執行職務。
中　　華　　民　　國　　96　　年　　5 　　月　　1 　　日
                  刑事庭審判長法  官     謝 志 揚
                              法  官     賴 淳 良
                              法  官     林 慶 煙
如不服本判決，應於送達後十日內，向本院提出上訴狀。其未敘
述理由者，並應於提出上訴狀後十日內向本院補提理由狀 (須附
繕本)。
                              書記官     林 明 智
中　　華　　民　　國　　96　　年　　5 　　月　　1 　　日
附錄    本判決論罪科刑法條：
槍砲彈藥刀械管制條例第8條
未經許可，製造、販賣或運輸鋼筆槍、瓦斯槍、麻醉槍、獵槍、
空氣槍或第4條第1項第1款所定其他可發射金屬或子彈具有殺傷
力之各式槍砲者，處無期徒刑或5年以上有期徒刑，併科新臺幣1
千萬元以下罰金。
未經許可，轉讓、出租或出借前項所列槍枝者，處 5 年以上有期
徒刑，併科新臺幣 1 千萬元以下罰金。
意圖供自己或他人犯罪之用，而犯前二項之罪者，處無期徒刑或
 7 年以上有期徒刑，併科新臺幣 1 千萬元以下罰金。
未經許可，持有、寄藏或意圖販賣而陳列第 1 項所列槍枝者，處
 3年以上10年以下有期徒刑，併科新臺幣700萬元以下罰金。
第 1 項至第 3 項之未遂犯罰之。以上正本證明與原本無異。
槍砲彈藥刀械管制條例第12條
未經許可，製造、販賣或運輸子彈者，處 1 年以上 7 年以下有
期徒刑，併科新台幣 500 萬元以下罰金。
未經許可，轉讓、出租或出借子彈者，處 6 月以上 5 年以下有
期徒刑，併科新台幣 300 萬元以下罰金。
意圖供自己或他人犯罪之用，而犯前二項之罪者，處 3 年以上
10 年以下有期徒刑，併科新台幣 700 萬元以下罰金。
未經許可，持有、寄藏或意圖販賣而陳列子彈者，處 5 年以下有
期徒刑，併科新台幣 300 萬元以下罰金。
第 1 項至第 3 項之未遂犯罰之。
